# 请教，非同一控制下以无形资产出资实现控股合并，合并报表的处理

提问人：dsxfive11 时间：2021-04-14 13:33:07
请教，非同一控制下以无形资产出资实现控股合并，母公司单体确认了资产处置收益，在做合并时，母公司是否需要调减资产处置损益和长期股权投资？子公司是否需要调减无形资产及相关累计摊销及费用呢？

回答人：chenyiwei
这种情况下，用于增资的无形资产始终没有离开母公司的控制范围，因此在合并报表中，应将该项无形资产的评估增值予以冲回，使得该无形资产在合并报表层面的账面价值保持不变。与之相应，应将母公司个别报表层面的资产处置损益予以抵销。这里的抵销原理类似于顺流交易未实现损益的处理。相应地，子公司后续与该项无形资产的内部损益相关的摊销额也应当抵销。